【裁判字號】    95,易,919
【裁判日期】    950801
【裁判案由】    偽造文書
【裁判全文】
臺灣桃園地方法院刑事判決               95年度易字第919號
公  訴  人  台灣桃園地方法院檢察署檢察官
被      告  甲○○○○○○○  .
                  (
選任辯護人  何乃隆律師
上列被告因偽造文書案件，經檢察官提起公訴（95年度偵字第52
67號），嗣經本院訊問被告後，被告自白犯罪，檢察官聲請協商
判決，經本院合議庭裁定由受命法官改依簡式審判程序後為協商
判決，本院判決如下：
    主      文
甲○○○○○○○  ○○○○○○共同連續行使明知為不實事項
，而使公務員登載於職務上所掌之公文書，處有期徒刑伍月，如
易科罰金，以佰元折算壹日。未扣案之居留簽證、居留證各壹
張均沒收。
    事實及理由
壹、犯罪事實：
一、被告甲○○○○○○○  ○○○○○○（下稱其中文姓名尤
    馬利）為印尼籍男子，為求得以進入台灣地區工作，基於偽
    造文書之概括犯意聯絡，明知與同案被告乙○○（另由本院
    審結）並無結婚之真意，竟仍於92年間某日，透過同具有偽
    造文書之概括犯意聯絡之同案被告丙○○（另由本院審結）
    、真實姓名年籍不詳綽號MICHEAL 之印尼籍人士之居中介紹
    ，與同具有偽造文書之概括犯意聯絡之同案被告乙○○相約
    以假結婚之方式，使被告尤馬利得以外僑依親身分進入台灣
    地區。
  (一)同案被告乙○○乃於92年12月28日出境前往印尼辦理結婚手
    續，並於92年12月30日與被告尤馬利共同在印尼辦理假結婚
    ，取得印尼「結婚呈報證書」，並至我國駐印尼台北經濟貿
    易代表處（下稱印尼代表處）公證並辦理尤馬利之停留簽證
    而獲印尼代表處核發停留簽證，同案被告乙○○乃偕同同案
    被告丙○○（於92年12月30日由台灣地區出境）於92年12月
    30日先行返台，繼而於93年7 月29日，持上開內容不實之結
    婚證書，向該管台北市中正區戶政事務所辦理結婚登記及戶
    籍登錄，使承辦結婚登記之戶政人員因而將該不實事項登載
    於職務上所掌管之關於結婚登記及戶籍登錄之公文書上，足
    生損害於國家戶政管理之正確性。
  (二)於93年8 月20日，被告尤馬利乃持停留簽證搭機入境台灣，
    嗣被告尤馬利、同案被告丙○○、乙○○欲辦理被告尤馬利
    之居留簽證，乃共持該內容等載不實之戶籍謄本至外交部領
    事事務局接受面談以行使，雖未獲准，仍足以生損害於我國
    簽證管理之正確性，被告尤馬利遂於94年2 月13日返回印尼
    。
  (三)嗣被告尤馬利、同案被告丙○○、乙○○續承上開概括犯意
    聯絡，又於94年3 月7 日由同案被告丙○○至印尼偕同被告
    尤馬利，共持上開該內容登載不實之戶籍謄本再至印尼代表
    處申請被告尤馬利之居留簽證以行使而獲核發，足以生損害
    於國家簽證管理之正確性。被告尤馬利乃於94年3 月9 日持
    上開居留簽證進入台灣，同案被告丙○○乃於94年9月2日偕
    同被告尤馬利至台北市政府警察局內湖分局，持上開內容登
    載不實之戶籍謄本申請居留證以行使之而獲核發居留證，足
    以生損害於警察機關對於外僑人口管理之正確性。
二、嗣於95年1月10日下午6時許，被告尤馬利在桃園縣桃園市○○路352巷31號租屋處，經警盤查而獲悉上情。案經桃園縣
    政府警察局八德分局報告台灣桃園地方法院檢察署檢察官偵
    查起訴。
貳、證據名稱：
一、被告尤馬利、同案被告丙○○、乙○○於本院準備程序及審
    理時之自白。
二、台北市政府中山區戶政事務所函文及所附之戶籍謄本、結婚
    登記申請書、聲明書、結婚呈報證書（見偵查卷第107至114
    頁）。
三、駐印尼代表處函文及所附之中華民國簽證申請表、申請書（
    見偵查卷第115、116、119頁）
四、台北市政府警察局內湖分局函文及所附之外僑居留資料查詢
    -明細內容顯示畫面、外僑居留資料查詢畫面-查察記事（見
    偵查卷第105至106頁）。
五、乙○○、丙○○入出境查詢結果各一份（見偵查卷第120至
    122頁）
參、本件被告尤馬利業已認罪，經檢察官與被告於達成協商之合
    意，其合意內容為：被告連續行使使公務員等載不實罪願受
    科處有期徒刑5 月。經查，上開協商合意並無刑事訴訟法第
    45 5條之4 第1 項所列情形之一，檢察官聲請改依協商程序
    而為判決，本院爰不經言詞辯論，於協商合意範圍內為協商
    判決，合予敘明。
肆、沒收：
    被告尤馬利於94年3 月7 日獲核發之居留簽證、於94年9 月
    2 日獲核發之居留證各一張，均係被告尤馬利因本件犯罪所
    得之物，雖未扣案，然並為能證明已經滅失，仍應依法予以
    宣告沒收。
伍、補充：
    被告尤馬利所犯上開犯罪事實所載之一、(二)之犯行，雖未經
    公訴人於起訴書內指述，惟上開犯行既與公訴人起訴部分有
    連續犯裁判上一罪關係，為起訴效力所及，本院應併予審理
    ，附此敘明。
陸、應適用之法條：刑事訴訟法第455 條之4 第2 項、第455 條
    之8 ，修正後刑法第2 條第1 項前段、行為時刑法第214 條
    、第216 條（即罰金刑最低度依修正前刑法第33條第5 款）
    ）、修正前刑法第28條、第56條、第41條第1 項前段、第38
    條第1 項第3 款（從刑附屬於主刑），修正前罰金罰鍰提高
    標準條例第1 條前段、第2 條。
柒、本判決除有刑事訴訟法第455 條之4 第1 項第1 款、第2 款
    、第4 款、第6 款、第7 款所定情形之1 ，或違反同條第2
    項規定者外，不得上訴。
捌、如不服本件判決，得自收受判決送達之日起10日內，向本院
    提出上訴書狀，上訴於第二審法院。
本案經檢察官張啟聰到庭執行職務。
中    華    民    國    95    年     8     月    1    日
                  刑事第十二庭  法官  陳  雪  玉
以上正本證明與原本無異。
如不服本判決，應於判決送達後10日內向本院提出上訴狀（應附
繕本），上訴於臺灣高等法院。
                              書記官  戴  育  萍
中    華    民    國    95    年    8     月    4     日
附錄法條：
行為時刑法第214、216條
中華民國刑法第214條
（使公務員登載不實罪）
明知為不實之事項，而使公務員登載於職務上所掌之公文書，足
以生損害於公眾或他人者，處3 年以下有期徒刑、拘役或5 百元
以下罰金。
中華民國刑法第216條
（行使偽造變造或登載不實之文書罪）
行使第 210 條至第 215 條之文書者，依偽造、變造文書或登載
不實事項或使登載不實事項之規定處斷。


司法院資訊處製作；財團法人民間司法改革基金會備份。
